---
title: "R for OLS"
author: "姓名"
date: "3/6/2019"
output: 
  html_document: 
    toc: true
    toc_depth: 3
    number_sections: true
    toc_float:
      collapsed: true
      smooth_scroll: false
    code_folding: hide
---

```{r setup, include=FALSE}
knitr::opts_chunk$set(echo = TRUE, eval=F)
```

# 參考資料

  * [dplyr minicourse, 陳柏銘](https://bookdown.org/PoMingChen/Dplyr_minicourse/)
  
  * R magrittr 套件：在 R 中使用管線（Pipe）處理資料流 - G. T. Wang. (2016). G. T. Wang. Retrieved 5 March 2019, from https://blog.gtwang.org/r/r-pipes-magrittr-package/

```{r, include=FALSE}
knitr::opts_chunk$set(echo = TRUE, message=FALSE)
```


# setup

```{r}
library("AER")
library("ggplot2")
library("dplyr")
library("knitr")
```


# dataframe物件


```{r}
data("Journals")
```


> Journal這個dataframe的結構(structure)是什麼？有幾個變數？每個變數物件的類別(class)又是什麼？

> 找出Journal資料的詳細說明。


# 資料處理：產生新變數 dplyr::mutate

```{r}
# if follow usage,
mutate(
  Journals,
  citeprice=price/citations
  ) -> journals
# pipe expression,
Journals %>% 
  mutate(
    citeprice=price/citations
    ) -> 
  journals
```



```{r ch2-summary, results='hide'}
Journals %>% mutate(citeprice=price/citations) -> journals
summary(journals)

```

# 因果問句

> 期刊的價格(citeprice，平均文獻引用價格)如何影響其圖書館訂閱量(subs)? 

```{r ols-paircorr-r, echo=TRUE}

```


```{r ols-paircorr2-r}

```

> 為什麼取log後，兩者的相關度變高？它表示兩個變數變得更不獨立嗎？

# 效應評估

> 單純比較不同「期刊價格」(citeprice)的期刊所獨得的圖書館「訂閱數」(subs)變化並無法反應真正的「期刊價格」效應，原因是「立足點」並不與「期刊價格」獨立。

> 這裡「立足點」指得是什麼？


# 進階關連分析

數值變數v.s.數值變數

```{r ols-paircoor3-r, results='hide'}


```

> 期刊越重要，其引用次數越高，因此高引用次數的期刊，你認為它在「低價格下的訂閱數」（立足點）會比較高還是低？

> 承上題，單純比較「期刊引用單價」高低間的「訂閱數量」差別，所估算出來的價格效果以絕對值來看會高估、還是低估？為什麼？

# 複迴歸模型

```{r}


```

## 模型比較

```{r ols-comp-r, results='hide', warning=FALSE}

```
